【裁判字號】    99,上易,1230
【裁判日期】    990707
【裁判案由】    傷害
【裁判全文】
臺灣高等法院刑事判決                99年度上易字第1230號
上  訴  人  臺灣臺北地方法院檢察署檢察官
被      告  乙○○
選任辯護人  劉佳強律師
            葉智幄律師
上列上訴人因被告傷害案件，不服臺灣臺北地方法院98年度易字
第3029號，中華民國99年4月6日第一審判決（起訴案號：臺灣臺
北地方法院檢察署98年度偵續字第752號），提起上訴，本院判
決如下：
    主  文
原判決關於乙○○部分撤銷。
乙○○共同傷害人之身體，處拘役伍拾日，如易科罰金，以新臺
幣壹仟元折算壹日。
    事  實
壹、乙○○與甲○○係鄰居，民國97年11月29日下午6時許，乙
    ○○邀約甲○○至臺北市○○區○○街、合江街口，黃進所
    開設之餐廳內與彭守謙、綽號「小紀」之姓名年籍不詳成年
    男子等聚餐。席間甲○○與「小紀」發生口角，有人稱要拿
    刀，黃進乃勸甲○○先離去躲避。詎「小紀」、乙○○因而
    心生不滿，由「小紀」另約厲常鴻（另經原審判決有期徒刑
    3月確定）與乙○○三人基於共同之犯意，推由乙○○於同
    日晚間9時54分許，以0000000000號行動電話假意約甲○○
    外出喝酒，甲○○詢問「小紀」是否已離去，乙○○稱已離
    去，而將甲○○誘騙至至臺北市○○區○○街130巷口。同
    日晚間10時10分許甲○○到達後，埋伏該處之厲常鴻及「小
    紀」即出手毆打甲○○，致甲○○受有頭部外傷、頭皮挫傷
    及瘀傷、臉部挫傷及瘀傷、右胸壁挫傷及右足擦傷等傷害。
貳、案經甲○○訴請臺北市政府警察局中山分局報請臺灣臺北地
    方法院檢察署檢察官偵查起訴。
    理  由
壹、證據能力
一、按被告以外之人於審判外之陳述，雖不符刑事訴訟法第159
    條之1至第159條之4之規定，而經當事人於審判程序同意作
    為證據，法院審酌該言詞陳述或書面陳述作成時之情況，認
    為適當者，亦得為證據，刑事訴訟法第159條之5第1項定有
    明文。本件檢察官、被告及辯護人於法院審判程序中，就本
    判決所引用審判外之言詞或書面陳述，除甲○○於警詢時所
    為之陳述，屬審判外之陳述，無證據能力外，其餘均同意有
    證據能力，本院認該具有傳聞證據性質之證據，其取得過程
    並無瑕疵，且與待證事實具有關聯性，證明力非明顯過低，
    以之作為證據係屬適當，認俱得為證據。
二、至於被告乙○○及其辯護人爭執證人甲○○於警詢時所為陳
    述之證據能力。本院審酌證人甲○○業經於原審到庭具結作
    證接受交互詰問，其於原審審理時所述與警詢中之陳述尚無
    明顯不符，是無引用其警詢時所為陳述之必要，爰依刑事訴
    訟第159條第1項規定，認證人甲○○於警詢中所為之陳述，
    無證據能力。
貳、實體部分：
一、訊據被告乙○○，矢口否認有傷害甲○○之犯行，辯稱：甲
    ○○在台北市○○區○○街130巷口遭他人毆打，我不在場
    ，沒有參與毆打，也無共同之犯意云云。
二、經查：
（一）上開犯罪事實，迭經被害人即甲○○於原審審理時以證人
      身分具結證稱：之前在餐廳與「小紀」發生衝突，後來我
      接獲被告乙○○的電話邀約去喝酒。他說「小紀」已經走
      了，我就前往合江街130巷巷口，結果一到該巷口，厲常
      鴻就上來揮拳打我，並說：誰打我的朋友，綽號「小紀」
      的男子也跟上來對我揮拳。我倒下後，他們還踢我。乙○
      ○當時在場，我叫乙○○跟他們解釋為何要打我，乙○○
      就後退。後來乙○○向我表示願意賠償我新台幣（下同）
      8萬元，其中6萬元現金，2萬元分期付款要與我和解，但
      沒有履行等語（見原審卷第54頁至第58頁）。被告於偵審
      中亦坦承，當天確有打電話給被害人甲○○約其外出喝酒
      ，並有台灣大哥大通話明細單在卷可稽。
（二）證人即餐廳老闆黃進於偵查中具結證稱：當天晚上6時許
      ，姓彭的男子、乙○○及另外一個我不認識的年輕人（小
      紀），到我店裡叫了一些菜及酒，甲○○是後來才和他們
      坐在一起喝酒，菜快要做好時，那個年輕人跟甲○○不知
      為了什麼事情發生口角，那個年輕人就勒住甲○○要打他
      ，我把他們拉開後要他們不可以在這裏這樣子，他們就分
      開，後來有人講「拿刀出來」，我覺得狀況不對，就跟甲
      ○○講趕快回去。甲○○就離開了等語（見98年偵續字75
      2號第10頁、第11頁）。另一證人彭守謙於原審法院審理
      時證稱：97年11月29日晚上，我跟甲○○、乙○○、「小
      紀」等一起在合江街海產店喝酒，甲○○與「小紀」的男
      子發生爭執，後來我在合江街海產店旁邊的巷口，看到甲
      ○○被二個人打，其中一人是「小紀」，另一人是厲常鴻
      ，被告乙○○當時在場（見原審卷第73頁至第75頁背面）
      。
（三）被害人甲○○遭毆打後，於同日晚上10時25分許，前往長
      庚紀念醫院臺北本院急診，經醫師檢視結果，確實受有頭
      部外傷、頭皮挫傷及瘀傷、臉挫傷及瘀傷、右胸壁挫傷及
      右足擦傷等傷害，有長庚紀念醫院臺北本院診斷證明書在
      卷可稽。
（四）證人黃書恩於偵查中具結證稱：我在街上遇到甲○○、被
      告乙○○，他們從分局回來，有聽到被告乙○○講說要跟
      甲○○和解，要賠他醫藥費8萬元，但因為甲○○打電話
      到分局去，承辦警員說還要調一些資料，才能和解，所以
      就沒有和解等語（見98年偵續字第752號卷第14頁）。證
      人高達鄉於偵查中亦具結證述：甲○○被打後，後來在錦
      州街、合江街口的咖啡廳，有我、被告乙○○、甲○○、
      黃書恩、黃進，我有聽他們說要以8萬元和解，6萬元現金
      、2萬元分期，被告乙○○口頭上有答應，但是他說不要
      出那麼多，還有一個人，我們是鄰居，剛好他們在講，我
      在場聽到等語（見98年偵續字第752號第15頁）。證人黃
      進於偵查中也具結證稱：當時我和高達鄉、黃書恩去那裡
      喝咖啡，剛好就聽到甲○○跟被告乙○○在講8萬元和解
      的事等語（見98年偵續字第752號第15頁）。被告乙○○
      事後確曾與被害人甲○○就其傷害犯行談論和解，欲賠償
      甲○○8萬元和解。
（五）至共犯厲常鴻否認與被告有共同犯意，乃係其完全否認參
      與傷害之犯行，稱係行經該處，見人打架，只是勸架云云
      ，乃否認自己犯罪及迴護共犯之詞，不足為被告有利之認
      定。
（六）查被害人甲○○與「小紀」、厲常鴻並不認識，僅和被告
      乙○○熟識。甲○○先在餐廳與「小紀」發生衝突，有人
      要拿刀，餐廳老闆黃進勸甲○○回家躲避，進而被告即以
      電話誘約甲○○外出，假稱「小紀」已離去，邀甲○○飲
      酒，將之誘出，由「小紀」及厲常鴻加以毆打。雖被告稱
      不在場云云。但其約甲○○外出見面，何能不在場。且證
      人甲○○及彭守謙均證述被告確在毆打現場，任由「小紀
      」、厲常鴻毆打，未加以勸阻。案發之後，被告又表示要
      賠償甲○○，以為安撫。若非其誘出甲○○，「小紀」等
      何能毆打，且事後何以要賠償甲○○，其居於關鍵之地位
      ，確與「小紀」、厲常鴻有傷害犯意聯絡，實彰彰甚明。
三、綜上所述，被告所辯，為空言卸責之詞，不足採信，其犯行
    明確，堪以認定，應予依法論科。
、法律適用：
    核被告所為，係犯刑法第277條第1項之傷害罪。被告與已判
    決確定之厲常鴻及綽號「小紀」姓名年籍不詳之成年男子間
    ，有犯意之聯絡推由被告將被害人誘出，由厲常鴻、「小紀
    」出手毆打，應論以共同正犯。
肆、撤銷改判及量刑之理由：
    原審未詳予研求，遽為被告無罪之判決，自嫌欠洽。公訴人
    上訴意旨，指摘原判決不當，為有理由，應由本院將原判決
    關於被告乙○○部分撤銷改判。爰審酌被告犯罪動機、手段
    、參與之情節、犯罪後之態度及其他一切情狀，量處如主文
    第二項所示之刑，並諭知易科罰金之折算標準，以示懲儆。
伍、據上論斷，應依刑事訴訟法第369條第1項、第364條、第299
    條第1項前段，刑法第28條、第277條第1項、第41條第1項前
    段，刑法施行法第1條之1，判決如主文。
本案經檢察官李良忠到庭執行職務。
中    華    民    國    99    年    7     月    7     日
                  刑事第七庭審判長法  官  宋明蒼
                                  法  官  楊智勝
                                  法  官  趙功恒
以上正本證明與原本無異。
不得上訴。
                                  書記官  潘文賢
中    華    民    國    99    年    7     月    7     日
附錄本案論罪科刑法條全文
中華民國刑法第277條第1項
傷害人之身體或健康者，處3年以下有期徒刑、拘役或1千元以下
罰金。

司法院資訊處製作；財團法人民間司法改革基金會備份。
